Inventaris van het archief van Directoraat-Generaal voor Diensten, Midden- en Kleinbedrijf en Ordening van het Ministerie van Economische Zaken over de periode (1968) 1986 - 1992
Nationaal Archief, Den Haag
- Organisme, X.07.
  - Beleidsbepaling, X.07.72
    - Stukken betreffende het laten uitvoeren van het onderzoek getiteld Privatisering algemeen verzorgende functies binnen de Rijksoverheid, door Twijnstra Gudde NV, 1985 - 1986; 61; pak
    - Vergaderstukken van de Werkgroep Privatisering van Algemeen Verzorgende Functies ( restauratieve functie, bewaking, beveiliging, portiersdiensten, receptiediensten, schoonmaak van gebouwen en groenonderhoud), 1986 - 1990; 62; pak
      Oude rubriekscode: X.07.72
      De werkgroep had tot taak om een model Sociaal statuut en een model Uitbestedingscontract te ontwerpen welke voldoende informatie verschaffen voor de voorbereiding en de uitvoering van de plannen voor de privatisering van de algemeen verzorgende functies binnen de overheid
      71117.1 ( 143.5) Minister van Economische Zaken
    - Stukken betreffende het begeleiden en vaststellen van het beleidsanalytisch onderzoek vestigingswetgeving, 1987 - 1989; 63; pak
      108849.1 ( 104.1) Minister van Economische Zaken
      108878.1 ( 104.1) Minister van Economische Zaken
    - Stukken betreffende het onderzoeken van de privatiseringsmogelijkheden van de Hoofdafdeling Financiële Aangelegenheden (HFA), 1987 - 1989; 64 - 66
      - 1987 - 1988 feb. 1987 - 1988, 64; pak
        71568.1 ( 143.5) Minister van Economische Zaken
      - 1988 mrt. - aug. 1988, 65; pak
      - 1988 sep. - 1989 1988 - 1989, 66; omslag
    - Stukken betreffende het voornemen tot privatisering van de Hoofdafdeling Financiële Aangelegenheden (HFA), 1988 - 1989; 67 - 74
      - Personele aspecten bij privatisering ingevolge uitbesteding van de uitvoerende werkzaamheden van de Hoofdafdeling Financiële Aangelegenheden (HFA) van het Ministerie van Economische Zaken (EZ) naar de Stichting het Coördinerend Instituut voor het Midden- en Kleinbedrijf (CIMK) 1989, 67; omslag
      - Vergaderstukken van de werkgroepen Juridische Constructie (JC) en Administratieve Organisatie (AO) 1989, 68; pak
      - Vergaderstukken van het Politbureau 1989, 69; omslag
        78866.1 ( 149.1) Minister van Economische Zaken
      - Het informeren van de Minister-president en de voorzitter van de Ministerraad inzake het voornemen tot uitbesteding van uitvoerende werkzaamheden met betrekking tot kredietregelingen voor het midden- en kleinbedrijf en het privatiseren van de Hoofdafdeling Financiële Aangelegenheden (HFA) 1989, 70; pak
      - Vergaderstukken van de Stuurgroep Privatisering van de Hoofdafdeling Financiële Aangelegenheden (HFA) 1989, 71; pak
      - Vergaderstukken van de Werkgroep Privatisering van de Hoofdafdeling Financiële Aangelegenheden (HFA) 1989, 72; pak
      - Correspondentie met de deelnemers aan het overleg inzake de privatisering van de Hoofdafdeling Financiële Aangelegenheden (HFA) 1989, 73; pak
      - Overdracht van de uitvoerende werkzaamheden met betrekking tot kredietregelingen voor het middenbedrijf en kleinbedrijf 1988 - 1989, 74; pak
  - Vastlegging van de handelingen, X.07.77
    - Vergaderstukken van de regionale Rijksconsulentenvergaderingen, 1984 - 1990; 75 - 77
      Geordend op regio
      - Regio-noord 1984 - 1990, 75; pak
        79114.1 ( 150.2) Minister van Economische Zaken
      - Regio-west 1984 - 1990, 76; pak
      - Regio-zuid 1984 - 1990, 77; pak
    - Vergaderstukken van het periodiek overleg tussen de staatssecretaris, het Koninklijk Nederlands Ondernemersverbond (KNOV) en het Nederlands Christelijk Ondernemers Verbond (NCOV), 1985 - 1989; 78 - 82
      Bevat het bestuurlijk overleg en het secretarissenoverleg
      - 1985, 78; pak
      - 1986, 79; pak
      - 1987, 80; omslag
        Oude rubriekscode: X.07.77
        78875.1 ( 149.1) Minister van Economische Zaken
      - 1988, 81; pak
      - 1989, 82; pak
    - Verslagen van directeurenvergaderingen, 1986 - 1990; 83 - 85
      - 1986, 83; omslag
        Oude rubriekscode: X.07.7
      - 1987 - 1988, 84; omslag
      - 1990, 85; omslag
    - Vergaderstukken van de Rijksconsulenten vergaderingen, 1986 - 1991; 86 - 91
      - 1986, 86; pak
      - 1987, 87; omslag
      - 1988, 88; pak
      - 1989, 89; pak
      - 1990, 90; pak
      - 1991, 91; pak
    - Kwartaalverslagen van de Rijksconsulenten voor Handel, Ambacht en Diensten over de jaren 1986 - 1992, 92 - 108; 17 pakken
      - Over het jaar 1986 1986, 92 - 95
        - Rijksconsulentschappen van Gelderland en Limburg 1986, 92
          79117.1 ( 150.2) Minister van Economische Zaken
        - Rijksconsulentschappen van Groningen; Friesland; Drenthe en Overijssel 1986, 93
        - Rijksconsulentschappen van Noord-Holland; Flevoland; Utrecht en Zuid-Holland 1986, 94
        - Rijksconsulentschappen van Zeeland en Noord-Brabant 1986, 95
      - Over het jaar 1987 1987, 96 - 98
        - Rijksconsulentschappen van Groningen; Friesland; Drenthe en Overijssel 1987, 96
        - Rijksconsulentschappen van Noord-Holland; Zuid-Holland; Flevoland en Utrecht 1987, 97
        - Rijksconsulentschappen van Zeeland; Noord-Brabant; Gelderland en Limburg 1987, 98
      - Over het jaar 1988 1988, 99 - 100
        - Rijksconsulentschappen van Utrecht; Groningen; Friesland; Drenthe; Overijssel; Noord-Holland en Flevoland 1988, 99
        - Rijksconsulentschappen van Zuid-Holland; Zeeland; Noord-Brabant; Gelderland en Limburg 1988, 100
      - Over het jaar 1989 1989, 101 - 102
        - Rijksconsulentschappen van Groningen; Friesland; Drenthe; Overijssel; Zeeland; Noord-Brabant; Gelderland en Limburg 1989, 101
        - Rijksconsulentschappen van Noord-Holland; Flevoland; Utrecht en Zuid-Holland 1989, 102
      - Over het jaar 1990 1990, 103 - 104
        - Rijksconsulentschappen van Friesland; Drenthe (2e kwartaal); Noord-Holland; Zuid-Holland (1e kwartaal); Flevoland; Limburg ( 4e kwartaal) en Utrecht 1990, 103
        - Rijksconsulentschappen van Groningen; Zuid-Holland (2e en 3e kwartaal); Limburg (2e en 3e kwartaal) en Drenthe (1e kwartaal) 1990, 104
      - Over het jaar 1991 1991, 105 - 106
        - Rijksconsulentschappen van Groningen; Drenthe; Overijssel; Gelderland; Flevoland en Utrecht 1991, 105
        - Rijksconsulentschappen van Noord-Holland; Zuid-Holland; Noord-Brabant; Limburg en Zeeland 1991, 106
      - Over het jaar 1992 1992, 107 - 108
        - Rijksconsulentschappen van Flevoland; Gelderland en Limburg 1992, 107
        - Rijksconsulentschappen van Groningen; Friesland; Overijssel; Noord-Holland; Zuid-Holland; Utrecht; Noord-Brabant en Zeeland 1992, 108
    - Vergaderstukken van de Projectgroep Beleidskader Midden- en Kleinbedrijf (MKB), 1987; 109; omslag
    - Vergaderstukken van de Stuurgroep Midden- Kleinbedrijf (MKB), 1987; 110; omslag
    - Vergaderstukken van het periodiek overleg met de Algemene Nederlandse Vereniging voor Vreemdelingenverkeer (ANVV), 1987 - 1991; 111; omslag
    - Vergaderstukken van het periodiek overleg met het Nederlandse Bureau voor Toerisme (NBT), 1987 - 1991; 112; omslag
    - Verslagen van vergaderingen met Rijksconsulenten, 1987 - 1992; 113 - 114
      - 1987 - 1988, 113; omslag
      - 1989 - 1992, 114; omslag
    - Stukken betreffende het instellen, samenstellen en vergaderstukken van de departementale Economische Zaken Overleggroep Midden- en Kleinbedrijf (EOM), 1988; 115; omslag
    - Vergaderstukken van het periodiek overleg met het Centraal Instituut voor het Midden- en Kleinbedrijf (CIMK), 1988 - 1991; 116; pak
    - Vergaderstukken van het periodiek overleg met KNOV en de NCOV (Koninklijk Nederlands Ondernemersverbond en het Nederlands Christelijk Ondernemers Verbond), 1989 - 1991; 117; pak
    - Stafverslag van het DG - DMO overleg (Directeur-generaal en Dienst Midden- en Kleinbedrijf Ordening), 1991; 118; stuk
  - Representatief optreden, X.07.812
    - Stukken betreffende het opstellen van diverse toespraken van de staatssecretaris P.H. van Zeil voor diverse gelegenheden, 1985 - 1986; 119; pak
      Oude rubriekscode: X.07.812
      108854.1 ( 104.1) Minister van Economische Zaken
    - Stukken betreffende het houden van diverse toespraken door directeur-generaal mr. W. de Boer, 1985 - 1992; 120 - 126
      - 1985, 120; omslag
        69273.1 ( 092.4) Minister van Economische Zaken
        78882.1 ( 149.1) Minister van Economische Zaken
      - 1987 - 1990, 121; pak
      - 1987 - 1992, 122; pak
      - 1990, 123; pak
      - 1991, 124; pak
      - 1992, 125; omslag
      - ISDN-conferentie op 22 en 23 november 1988 te Noordwijkerhout 1988, 126; omslag
    - Stukken betreffende het houden van diverse toespraken door staatssecretaris A.J. Evenhuis, 1986 - 1990; 127 - 132
      - 1986, 127; omslag
      - 1987 - 1990, 128; omslag
      - 1987 - 1988 aug. 1987 - 1988, 129; pak
      - 1988 sep. - dec. 1988, 130; pak
      - 1989 jan. - mrt. 1989, 131; pak
        80632.1 ( 170.1) Minister van Economische Zaken
      - 1989 apr. - 1992 1989, 132; pak
    - Stukken betreffende het voorbereiden van het representatief optreden van de minister dr. R.W. de Korte, 1988 - 1989; 133; omslag
    - Stukken betreffende het houden van redevoeringen en geschriften betreffende het beleid in het algemeen door de minister, directeur-generaal en staatssecretaris, 1988 - 1991; 134; pak
      Oude rubriekscode: X.07
      Betreft een verzameldossier, bevat speeches van diverse personen gehouden uit hoofde van hun functie
    - Stukken betreffende het houden van toespraken door de staatssecretaris Y.C.M.T. van Rooy, 1988 - 1992; 135 - 139
      - 1988 - 1990, 135; pak
      - 1990 - 1992, 136; omslag
        Oude rubriekscode: X.07.812.2
        Bevat tevens toespraken van staatssecretaris P. Bukman. Zie voor andere toespraken van Bukman inv.nr. 141
        78911.1 ( 093.2) Minister van Economische Zaken
      - 1991, 137; omslag
      - 1991, 138; pak
      - 1992, 139; pak
    - Stukken betreffende het voorbereiden van het representatief optreden van de plaatsvervangend directeur-generaal T.D. Sepers, 1988 - 1992; 140; pak
    - Stukken betreffende het houden van diverse toespraken door staatssecretaris P. Bukman, 1989 - 1990; 141; omslag
    - Stukken betreffende het voorbereiden van het representatief optreden van de minister dr. J.E. Andriessen, 1989 - 1992; 142 - 145
      - 1989 - 1992, 142; pak
      - 1990, 143; omslag
      - 1991, 144; pak
      - 1992, 145; pak
    - Stukken betreffende het voorbereiden van het representatief optreden van de plaatsvervangend secretaris-generaal A. Verberk, 1992; 146; omslag
    - Stukken betreffende het voorbereiden van het representatief optreden van de secretaris-generaal L.A. Geelhoed, 1992; 147; omslag
  - Financiële, materiële en morele steun, X.07.85
    - Stukken betreffende het opstellen en vaststellen van de bestedingscriteria en het beheer van het subartikel Branche structuurverbetering midden- en kleinbedrijf, 1986 - 1992; 148; omslag
      Oude rubriekscode: X.07.85
      78876.1 ( 149.1) Minister van Economische Zaken
    - Stukken betreffende het informeren van de voorzitter van de Tweede Kamer der Staten-Generaal inzake de stimuleringsfaciliteiten van het Ministerie van Economische Zaken, 1989; 149; omslag
    - Stukken betreffende het opstellen en vaststellen van de bestedingscriteria voor de subartikelen grootschalige videotexdiensten en strategische projecten EDI (Electronic Data Interchange), 1989; 150; omslag
    - Stukken betreffende het subsidiëren, het financieel bijdragen aan de invoering van een Economische Zaken (EZ)-videotexdienst, 1991; 151; omslag
      76396.1 ( 148.2) Minister van Economische Zaken
- Personeel, X.08
  - Karakter van de dienstbetrekking. Verhouding tussen het personeel en het orgaan, X.08.1
    - Stukken betreffende het uitvoeren van een onderzoek in het kader van positieve actie voor vrouwen binnen de directie, 1988 - 1989; 152; omslag
      Oude rubriekscode: X.08.1
      99886.1 ( 075.5) Minister van Economische Zaken
- Taakuitvoering, -1
  - Beleidsbepaling. Regeling en vaststelling der handelingen. Vastlegging der handeling, -1.07.7
    - Stukken betreffende het opstellen van nota's, het adviseren, het beantwoorden van Kamervragen en anderszins informeren van de Tweede Kamer door organisatieonderdelen, 1968 - 1992; 153 - 173; 13 pakken en 8 omslagen
      Geordend op naam van de afdeling
      - Directie Consumentenbeleid 1968, 153; omslag
        Oude rubriekscode: -1
      - Directie Consumentenbeleid 1974 - 1985, 154
      - Hoofdafdeling Bouw en Ambacht van de Directie Bouw en Diensten 1985 - 1986, 155; omslag
      - Hoofdafdeling Diensten en Informatiebeleid van de Directie Bouw en Diensten 1986 - 1987, 156; omslag
      - Hoofdafdeling Toerisme van de Directie Handel, Toerisme en Financiering 1986 - 1987, 157
      - Hoofdafdeling Handel 1986 - 1990, 158 - 159
        - 1986, 158; omslag
        - 1990, 159
      - Hoofdafdeling Onderzoek, Voorlichting en Ruimtelijk Economische Aangelegenheden 1986 - 1992, 160 - 161
        - 1986 - 1989, 160; omslag
        - 1990 - 1992, 161
      - Dienst Rijksconsulenten van de Directie Integratie, Voorlichting en Gewestelijke Aangelegenheden 1987 - 1992, 162 - 163
        - 1987 - 1988, 162; omslag
        - 1989 - 1992, 163
      - Hoofdafdeling Algemeen Midden- en Kleinbedrijfbeleid 1989 - 1992, 164 - 168
        - 1989, 164; omslag
        - 1990, 165
        - 1991, 166; omslag
        - 1992 jan. - juli 1992, 167
        - 1992 aug. - dec. 1992, 168
      - Hoofdafdeling Diensten en Informatiebeleid 1990 - 1991, 169
      - Hoofdafdeling Toerisme van de Directie Diensten 1990 - 1992, 170 - 173
        - 1990, 170
        - 1992 jan. - feb. 1992, 171
          80630.1 ( 170.1) Minister van Economische Zaken
        - 1992 mrt. - mei 1992, 172
        - 1992 juli - sep. 1992, 173
    - Stukken betreffende het informeren van de minister en de staatssecretaris inzake de heroverweging van gedeconcentreerde Rijksdiensten, 1983 - 1986; 174; pak
      Oude rubriekscode: -1.07.125
    - Stukken betreffende het informeren van de staatssecretaris over de totstandkoming van het wetsontwerp inzake de algemene voorwaarden (Nieuw Burgerlijk Wetboek), 1983 - 1986; 175; pak
      108574.1 ( 091.4) Minister van Economische Zaken
    - Stukken betreffende het opstellen van diverse nota's voor de directeur-generaal, W. de Boer inzake diverse onderwerpen, 1986 - 1987; 176; omslag
    - Stukken betreffende het beantwoorden van Kamervragen en anderszins informeren van Kamerleden en Kamercommissies, 1986 - 1992; 177 - 185
      - Beantwoorden van vragen van Kamerleden gesteld op grond van artikel 122 van het reglement van orde van de Tweede Kamer en artikel 83 van de orde van de Eerste Kamer 1986 - 1988, 177 - 180
        Geordende op correspondentienummer van de directie
        - V86/1 - V86/33 1986, 177; pak
          Oude rubriekscode: -1.9 (1-43x4).07.51
        - V86/42 - V86/98 1986, 178; pak
        - V87/1 - V87/84 1987, 179; pak
        - V88/21 - V88/32 1988, 180; omslag
      - Beantwoorden van Kamervragen inzake diverse aspecten op het gebied van het midden- en kleinbedrijf en ordening 1986 - 1989, 181; omslag
        Oude rubriekscode: X.07.26
      - Het informeren van de voorzitter van de vaste commissie voor het Midden- en Kleinbedrijf van de Tweede Kamer inzake het Europees beleid ten aanzien van het midden- en kleinbedrijf 1987 - 1988, 182; omslag
      - Verlenen van medewerking aan het beantwoorden van Kamervragen (Eerste en Tweede Kamer) inzake diverse aspecten op het gebied van het midden- en kleinbedrijf en ordening 1989 - 1991, 183; pak
      - Beantwoorden van Kamervragen inzake het beleid dat bij de directie ten behoeve van de commerciële sector wordt gevoerd 1992, 184; omslag
      - Informeren van leden van de Tweede Kamer inzake de Dienst Rijksconsulenten 1992, 185; omslag
    - Stukken betreffende het informeren van de staatssecretaris en de minister inzake de beleidspunten voor de kortere termijn, 1989; 186; omslag
    - Stukken betreffende het adviseren van de minister inzake diverse onderwerpen op het gebied van het midden- en kleinbedrijf en ordening, 1989 - 1992; 187; pak
      Oude rubriekscode: -1.07.7
    - Stukken betreffende het bijdragen aan de stelselwijziging zorgsector van 1990 onder het Kabinet Lubbers III, 1989 - 1992; 188 - 198; 10 pakken en 1 omslag
      - Ministerraadstukken, nota's, overlegstukken van verzekeraars, tussenpersonen en het Verbond van Nederlandse Ondernemers (VNO), en het wetsontwerp Wet stelselwijziging ziektekostenverzekering tweede fase 1989 - 1991, 188
        113602.1 ( 008.3) Minister van Economische Zaken
        78996.1 ( 093.2) Minister van Economische Zaken
      - Reacties op nota's en minuten van het Ministerie van Volksgezondheid, Welzijn en Cultuur (VWS) en van de Directie Algemene Economische Politiek (AEP) 1989 - 1990, 189
      - Organiseren van reacties naar de Tweede Kamer op de nota Werken aan zorgvernieuwing (WAZ), adviesaanvragen naar aanleiding van de nota WAZ, en adviesaanvragen gezonden aan het Centraal Orgaan Tarieven Gezondheidszorg (COTG) en de Ziekenfondsraad 1990, 190
      - Stukken ten behoeve van de ministerraad van april 1990 en mei 1990 1990, 191
      - Reactie op het rapport van Fortuyn getiteld Ordening door ontvlechting, mondeling overleg met de Tweede Kamer op 14 en 15 november 1990, advies van de Raad van State over de verhouding basis en aanvullend pakket, en adviezen van het Centraal Orgaan Tarieven Gezondheidszorg (COTG) en de Sociaal Economische Raad (SER) 1990 - 1991, 192
      - Advies van de Ziekenfondsraad, splitsingsvariant van de heer Tuinstra van de Tweede Kamerfractie van het Christen Democratisch Appèl (CDA), wetsvoorstellen, variantendiscussies en nadere adviesaanvragen 1990 - 1991, 193
      - Nadere adviesaanvragen en verlenging horizonbepaling 1990 - 1991, 194; omslag
      - Tweede fase van de stelselwijziging en uitvoering AMvB's (Algemene Maatregel van Bestuur) 1991, 195
      - Discussie over alternatieven, meningen vanuit de politiek en stukken van de ambtelijke zeshoek volksgezondheid 1992, 196
        De ambtelijke zeshoek volksgezondheid bestond uit vertegenwoordigers van de ministeries van Algemene Zaken, Economische Zaken, Sociale Zaken en Werkgelegenheid, Financiën, Binnenlandse Zaken en Welzijn, Volksgezondheid en Cultuur
      - Stukken van de ambtelijke zeshoek volksgezondheid 1992, 197
      - Behandeling van de nota Modernisering zorgsector, weloverwogen verder, en concepten van kabinetsstandpunten op de rapporten Kiezen en delen van de Commissie Keuzen in de Zorg en Medisch handelen op een tweesprong van de Gezondheidsraad, alsmede de nota inzake het patiëntenbeleid en consumentenbeleid in de zorgsector 1992, 198
    - Stukken betreffende het informeren van de Tweede Kamer der Staten-Generaal over de departementale aspecten van de beleidsterreinen openlucht-recreatie en toerisme, 1990; 199; omslag
  - Eigendom. Openbare Werken. Overheidsinkomsten. Douane, -1.71
    - Fiscaalrecht. Belastingen. Heffingen, -1.713
      - Stukken betreffende het behandelen van aangelegenheden inzake diverse belastingen, 1986 - 1992; 200; pak
        Oude rubriekscode: -1.719.9
      - Stukken betreffende het leveren van een bijdrage aan het beleid inzake de harmonisatie van de Bruto Toegevoegde Waarde (BTW) in Europese Gemeenschap (EG)-verband na 1992, alsmede het beantwoorden van Kamervragen inzake de verlaging van het Bruto Toegevoegde Waarde (BTW)-tarief voor arbeidsintensieve diensten, 1987 - 1989; 201; omslag
        Oude rubriekscode: -1.713.23
      - Stukken betreffende het tot stand komen van de notitie Grapperhaus inhoudende een vereenvoudiging van de administratieve lasten ter vermindering van de collectieve lasten van de belastingbetaler, aangeboden aan de Tweede Kamer, 1987 - 1989; 202; pak
        Oude rubriekscode: -1.713.2/.5
      - Stukken betreffende het voeren van overleg met het Ministerie van Financiën inzake de verlaging van het Bruto Toegevoegde Waarde (BTW)-tarief voor arbeidsintensieve diensten, 1987 - 1991; 203; omslag
      - Stukken betreffende het beantwoorden van Kamervragen inzake de effecten voor de handel in de grensstreken van de verhoging van brandstofaccijns, 1990 - 1992; 204; omslag
        Oude rubriekscode: -1.713.22
    - Andere inkomsten dan belastingen, -1.714
      - Stukken betreffende het verlenen van medewerking aan de totstandkoming van wetsvoorstellen van de Commissie Oort inzake de vereenvoudiging van loonbelasting en inkomstenbelasting, 1986 - 1990; 205 - 206
        - Algemeen 1986 - 1988, 205; omslag
          Oude rubriekscode: -1.714.521
        - Reacties 1988 - 1990, 206; omslag
      - Stukken betreffende het voeren van overleg met belangenorganisaties alsmede het informeren van de Vaste Commissie voor het Midden- en Kleinbedrijf van de Tweede Kamer der Staten-Generaal inzake de inkomstenbelasting, 1987 - 1990; 207; pak
  - Ruimtelijke Ordening, -1.73
    - De ruimtelijke ordening in het algemeen, -1.731
      - Stukken betreffende het voeren van overleg met belanghebbenden inzake de publicatie Leefmilieuverordening van de Vereniging van Nederlandse Gemeenten (VNG), 1987 - 1988; 208; omslag
        Oude rubriekscode: -1.731.212
  - Open orde, -1.75
    - Overige aangelegenheden betreffende de openbare orde, -1.759
      - Stukken betreffende het behandelen van aangelegenheden met betrekking tot winkeldiefstalpreventie, 1983 - 1991; 209 - 213
        - Het voeren van overleg met diverse belanghebbenden inzake winkeldiefstalpreventie 1983 - 1986, 209; omslag
          Oude rubriekscode: -1.759.54
        - Het ontwikkelen van beleid inzake winkeldiefstalpreventie 1985 - 1986, 210 - 211
          - 1985, 210; pak
            Oude rubriekscode: -1.759
          - 1986, 211; pak
        - Het (mede) voorbereiden van het beleid inzake winkeldiefstalpreventie in samenwerking met het Ministerie van Justitie 1985 - 1991, 212; pak
          Oude rubriekscode: -1.759.541
        - Het behandelen van aangelegenheden inzake de bestrijding van winkeldiefstal 1986 - 1991, 213; pak
      - Stukken betreffende het informeren van de Tweede Kamer der Staten-Generaal inzake de winkeldiefstalpreventiecampagne van het Hoofdbedrijfschap Detailhandel (HBD) alsmede het beantwoorden van Kamervragen inzake de toename van roofovervallen in de detailhandel en de particuliere beveiliging, 1987 - 1990; 214; omslag
  - Goede zeden, -1.76
    - Alcohol en andere verdovende middelen, -1.761
      - Stukken betreffende het beantwoorden van Kamervragen inzake de reclamecode voor sigaretten en shag, 1978 - 1992; 215 - 217
        - Informeren van de staatssecretaris en het voeren van correspondentie met diverse belangengroepen inzake het beleid met betrekking tot de verkoop van tabak 1978 - 1983, 215; pak
          108575.1 ( 091.4) Minister van Economische Zaken
        - 1983 - 1989, 216; pak
          Oude rubriekscode: -1.761.2
        - 1990 - 1992, 217; pak
      - Stukken betreffende het leveren van een bijdrage aan de ontwikkeling van het alcoholmatigingsbeleid samen met het Ministerie van Welzijn, Volksgezondheid en Cultuur, alsmede het benoemen van leden in de Interdepartementale Stuurgroep Alcohol- en Drugbeleid, 1980 - 1986; 218; omslag
        Oude rubriekscode: -1.761
        97241.1 ( 123.3) Minister van Economische Zaken
      - Stukken betreffende het laten uitvoeren van een inventarisering naar de gevolgen van een matigingsbeleid met betrekking tot alcoholhoudende dranken door het Economisch Instituut voor het Midden- en Kleinbedrijf (EIM), 1983 - 1984; 219; pak
      - Stukken betreffende het behandelen van aangelegenheden met betrekking tot het paracommercialisme, 1983 - 1992; 220 - 226
        - Het informeren van de Tweede Kamer der Staten-Generaal inzake paracommercialisme 1983 - 1989, 220; omslag